【裁判字號】    98,訴,410
【裁判日期】    980831
【裁判案由】    返還消費借貸款
【裁判全文】
臺灣新竹地方法院民事判決               98年度訴字第410號
原      告  台灣中小企業銀行股份有限公司
法定代理人  戊○○
訴訟代理人  丁○○
被      告  新邦資訊有限公司
                      統一編號.
兼法定代理  甲○○
人
被      告  乙○○
                        號
            丙○○
上列當事人間請求返還消費借貸款事件，本院於民國98年8月31
日辯論終結，判決如下：
    主      文
被告新邦資訊有限公司、甲○○、乙○○及丙○○應連帶給付原
告新台幣壹佰萬零肆元，及自民國九十八年五月十九日起至清償
日止，按年息百分之三點０五計算之利息，暨自民國九十八年六
月二十日起至清償日止，逾期六個月以內者，按上開利率百分之
十，超過六個月者，按上開利率百分之二十計算之違約金。
被告新邦資訊有限公司、甲○○、乙○○及丙○○應連帶給付原
告新台幣貳佰萬元，及自民國九十八年四月六日起至清償日止，
按年息百分之三點三計算之利息，暨自民國九十八年五月七日起
至清償日止，逾期六個月以內者，按上開利率百分之十，超過六
個月者，按上開利率百分之二十計算之違約金。
被告新邦資訊有限公司、甲○○及丙○○應連帶給付原告新台幣
肆拾肆萬零陸佰柒拾陸元，及自民國九十八年六月二日起至清償
日止，按年息百分之八點九九計算之利息，暨自民國九十八年六
月二日起至清償日止，逾期第一個月者，當月加收新台幣壹佰元
；逾期第二個月者，當月加收新台幣參佰元；逾期第三個月以上
者，按月加收新台幣陸佰元之手續費。
訴訟費用由被告連帶負擔。
    事實及理由
甲、程序方面
    本件被告四人經合法通知，均未於言詞辯論期日到場，核無
    民事訴訟法第386條各款所列情形，爰依原告聲請，由其一
    造辯論而為判決。
乙、實體方面
一、原告主張：
（一）被告新邦資訊有限公司（下稱新邦公司）於民國（以下同
      ）97年5月14日邀同被告甲○○、乙○○及丙○○擔任連
      帶保證人，向原告借款新台幣（以下同）2,000,000元，
      約定借款期間自97年5月19日起至99年5月19日止，自實際
      撥款日起，依年金法按月平均攤還本息，利率按原告銀行
      二年期定期儲蓄機動利率加年息百分之1.765機動計算，
      並隨原告二年期定期儲蓄機動利率變動而調整。如有任一
      宗債務不依約清償本金時，貸款視為全部到期，並自逾期
      之日起至清償日止，其逾期在六個月以內者，按上開利率
      百分之十，超過六個月者，按上開利率百分之二十計算之
      違約金。詎被告新邦公司自98年5月19日起，即未依約繳
      納本息，依約定條款之規定，喪失期限利益，應全數一次
      清償，計尚欠本金1,000,004元及如主文第一項所示之利
      息與違約金，屢經催討仍置之不理，而被告甲○○、乙○○及丙○○為前開借款之連帶保證人，就前開債務依法應
      負連帶清償之責任，爰依消費借貸及連帶保證之法律關係
      提起本訴訟，請求如數清償。並聲明：如主文第一項所示
      。
（二）被告新邦公司於民國97年5月14日邀同被告甲○○、乙○○及丙○○擔任連帶保證人，與原告簽訂週轉金貸款契約
      ，約定由借款人出具借據或票據，申請循環或分批動用，
      每筆借款期限最長不超過6個月，上開契約有效期限自97
      年5月19日起至98年5月19日止為期一年。另依契約書第一
      條約定本契約授信額度最高以新臺幣（下同）2,000,000
      元為限，立約人得於授信額度內循環動用，還款方式依契
      約書第8條約定授權由原告自被告存款帳戶自動之約支取
      ，貸款利率按年利率百分之4.25計算，嗣後原告二年期定
      期儲蓄機動利率調整時，並隨原告銀行二年期定期儲蓄機
      動利率加年息百分之1.515機動計算，且約定逾期償還本
      金及利息時，應按借款總餘額，自償還日起，逾期六個月
      以內者，按上開利率百分之十，超過六個月者，按上開利
      率百分之二十計算違約金。詎被告新邦公司自98年4月6日
      起未依約還款，現尚欠本金2,000,000元及如主文第二項
      所示之利息、違約金，屢經催討均置之不理，而被告甲○○、乙○○及丙○○為前開借款之連帶保證人，就前開債
      務依法應負連帶清償之責任，爰依消費借貸及連帶保證之
      法律關係提起本訴訟，請求如數清償。並聲明：如主文第
      二項所示。
（三）緣被告新邦公司於97年6月3日向原告申請信用卡二張使用
      （卡號0000-0000-0000-0000；0000-0000-0000-0000 ）
      ，依約被告得憑信用卡於特約商店簽帳消費，惟應依原告
      寄發之信用卡消費明細帳單所定方式及繳款期限繳款，如
      有對原告之其他債務逾期未付，即視為全部到期，被告應
      一次全數清償，除按約定利率計算利息外，延遲第一個月
      ，加收逾期手續費100元；延遲第二個月，加收逾期手續
      費300元；延遲三個月以上者，按月加收逾期手續費600元
      。嗣被告甲○○及丙○○於97年6月3日與原告簽訂信用卡
      保證書暨約定條款，同意就新邦公司上開信用卡所應繳之
      款項，對原告負連帶保證責任。而被告新邦公司對原告之
      上開債務未依約清償，依約視為全部到期，計尚欠本金44
      ,0676 元，及依信用卡約定條款第十五條計算之利息、手
      續費未予清償，屢經催討，均未獲置理，而被告甲○○及
      丙○○為前開借款之連帶保證人，就前開債務依法應負連
      帶清償之責任，爰依兩造信用卡契約及連帶保證之法律關
      係提起本訴訟，請求如數清償。並聲明：如主文第三項所
      示。
二、被告四人經合法通知，均未於言詞辯論期日到場，亦未提出
    書狀作何聲明或陳述。
三、得心證之理由：
（一）被告四人應連帶給付原告1,000,004元，及自98年5月19日
      起至清償日止，按年息百分之3.05計算之利息，暨自98年
      6 月20日起至清償日止，逾期在六個月以內者，按上開利
      率百分之十，超過六個月者，按上開利率百分之二十計算
      之違約金部分:
    (1)原告主張之上開事實，業經其提出借據、放款利率歷史資
      料、帳戶明細表、授信約定書等件為證，被告四人均未到
      庭爭執，亦未提出書狀作何答辯，自堪信原告此部分之主
      張為真實。
    (2)從而，原告依消費借貸及連帶保證之法律關係，訴請被告
      四人連帶給付原告如主文第一項所示之金額、利息及違約
      金，即無不合，應予准許。
（二）被告四人應連帶給付原告2,000,000元，及自98年4月6日
      起至清償日止，按年息百分之3.3計算之利息，暨自98年5
      月7日起至清償日止，逾期在六個月以內者，按上開利率
      百分之十，超過六個月者，按上開利率百分之二十計算之
      違約金部分:
    (1)原告主張之上開事實，業經其提出週轉金貸款契約、授信
      動用申請書、借據、放款利率歷史資料、帳戶明細表、授
      信約定書等件為證，被告四人均未到庭爭執，亦未提出書
      狀作何答辯，自堪信原告此部分之主張為真實。
    (2)從而，原告依消費借貸及連帶保證之法律關係，訴請被告
      四人連帶給付原告如主文第二項所示之金額、利息及違約
      金，即無不合，應予准許。
（三）被告新邦公司、甲○○及丙○○應連帶給付原告440,676
      元，及自98年6月2日起至清償日止，按年息百分之8.99計
      算之利息，暨自98年6月2日起至清償日止，延遲第一個月
      ，加收逾期手續費100元；延遲第二個月，加收逾期手續
      費300元；延遲三個月以上者，按月加收逾期手續費600元
      部分:
    (1)原告主張之上開事實，業經其提出商務卡申請書、信用卡
      保證書暨約定條款、信用卡約定書、信用卡帳戶明細表、
      信用卡欠款明細表等件為證，被告新邦公司、甲○○及丙○○均未到庭爭執，亦未提出書狀作何答辯，自堪信原告
      此部分之主張為真實。
    (2)從而，原告依兩造信用卡契約及連帶保證之法律關係，訴
      請被告新邦公司、甲○○及丙○○連帶給付原告如主文第
      三項所示之金額、利息及手續費，即無不合，應予准許。
四、據上論結：原告之訴為有理由，依民事訴訟法第385條第1項
    前段、第85條第2項，判決如主文。
中    華    民    國    98    年    8     月    31    日
                  民事第二庭    法  官  鄭政宗
以上正本係照原本作成。
如對本判決上訴，須於判決送達後20日內向本院提出上訴狀。
中    華    民    國    98    年    8    月     31    日
                                書記官  曾柏方


司法院資訊處製作；財團法人民間司法改革基金會備份。
